# 无形资产入账无问题

提问人：4927129 时间：2023-01-03 11:49:
现有一地方国企A公司对省外一家主营网络技术开发的民营有限公司B公司投资 690 万元，占注册资本25%，B公司有 6 项商标、 8 项计算机软件著作权、 7 项发明专利、 4 项作品登记证书，但未在账面反映，除外无其他实质性资产，因B公司在省外，管理不方便，B公司另有一家子公司C公司在A公司所在区域，A、B、C三方签订股权转让协议，B公司将C100%股权转让给A公司（相当于A公司出资 690 万元取得C公司100%股权），A公司只有部分每月固定几笔零星费用无其他实质性资产（相当于是个空壳），因投资属于重大事项，A公司投资应具备一定规范性和公允性，A、B协商，将B公司将上述发明专利、商标等变更至c公司，同时将部分A公司发生研发费用（实质工资、差旅费）转移到C公司，作为研发支出资本化依据，同时聘请评估公司，对上述专利进行评估上账，请问陈版主，1.C公司是否可以将上述费用资本化并依据评估结果上账吗，2.另外C公司是否需要重新建账，因只涉及到股东变更，本人决定不能重新建账，但无形资产可否依据评估结果调账？

回答人：chenyiwei
理论上，C取得A的各项无形资产，因为不构成“业务”，因此可按实际成本入账（如内部交易价格不公允的，则调整为公允价格），在B的合并报表层面再进行抵销处理。
如果A的开发人员也转入C，则可能属于同一控制下业务合并，此时就只能按各项资产的账面价值入账，不能按评估值调账。